臺灣苗栗地方法院刑事判決              100年度易字第433號
公  訴  人  臺灣苗栗地方法院檢察署檢察官
被      告  吳永添
上列被告因竊盜案件，經檢察官提起公訴（100年度偵字第1925號）
，本院依簡式審判程序判決如下：
    主  文
吳永添犯竊盜罪，處有期徒刑陸月，又犯毀越門扇竊盜罪，處有
期徒刑拾月，應執行有期徒刑壹年貳月。
    犯罪事實及理由
一、犯罪事實：
(一)、吳永添意圖為自己不法之所有，基於竊盜犯意，於民國99年
    12月2 日上午9 時30分許，前往苗栗縣公館鄉○○村○ 鄰○
    ○街105 巷2 號郭蕙葶住宅，由1 樓大門侵入上開住宅（起
    訴書誤載為：由右側攀爬至2 樓陽台侵入之【侵入住居部分
    未據告訴】），竊得總計價值新臺幣（下同）4 萬元之金戒
    指1 只、觀音肖像玉珮1 個、三德利手錶1 只及NIKON 數位
    相機1 台等財物後離去，並旋將上開財物變賣得款花用。
(二)、吳永添另意圖為自己不法之所有，基於竊盜犯意，於99年12
    月20日下午16時許，前往苗栗縣公館鄉玉泉村14鄰玉泉370-
    10號簡瑞柏住宅，利用石頭砸破2 樓落地窗2 扇侵入之（侵
    入住居部分未據告訴），竊得現金1 萬元及總計價值2 萬元
    之電腦主機1 臺、電腦螢幕1 臺、燒錄機1 台等財物後離去
    ，並旋將上開財物變賣得款花用。嗣經簡瑞柏返家查覺，
(三)、嗣吳永添就上開2 犯罪事實，於犯罪未發覺前旋向有偵查犯
    罪權之機關自承犯罪事實並接受裁判。
二、案經郭蕙葶、簡瑞柏訴由苗栗縣警察局苗栗分局報告臺灣苗
    栗地方法院檢察署檢察官偵查起訴。
三、認定犯罪事實所憑之證據及其理由：
(一)、被告吳永添於警詢（偵卷第20至22頁）及偵查中（偵卷第42
    、43頁），及本院審理時（本院卷第37頁、40頁反面）之自
    白。證明：被告確有於前述犯罪時、地，先後為2 次竊盜犯
    行。
(二)、證人即告訴人郭蕙葶於警詢時之證述（偵卷第25至28頁）。
    證明：伊位於苗栗縣公館鄉○○村○ 鄰○○街105 巷2 號住
    宅，曾於上述時間，遭竊賊入侵，竊取上述財物。
(三)、證人即告訴人簡瑞柏於警詢時之證述（偵卷第29頁）。證明
    ：伊位於苗栗縣公館鄉玉泉村14鄰玉泉370-10號住宅，於上
    述時間，遭竊賊打破玻璃侵入，竊取上述財物。
(四)、竊案現場照片8 張（偵卷第30至32頁）。證明：上述失竊現
    場外觀情形。
四、觸犯法條：按刑法第321 條第1 項2 二款所謂之「門扇」係
    指門戶、窗扇等阻隔出入之設備而言（最高法院73年度台上
    字第3398號判決參照）。查犯罪事實(二)之落地窗，參照卷附
    現場照片（偵卷第31、32頁），係屬於阻隔出入之設備。是
    核被告吳永添就上開犯罪事實(一)部分，係犯刑法第320 條第
    1 項之普通竊盜罪（起訴書原載為係犯修正前刑法第321 條
    第1 項第2 款之加重竊盜罪，惟業經公訴檢察官當庭更正，
    本院卷第40頁反面），就上開犯罪事實(二)部分，則係犯修正
    前刑法第321 條第1 項第2 款之加重竊盜罪（被告行為後刑
    法第321 條業經修正，經比較修正前後規定，以修正前之規
    定對於被告較為有利，依刑法第2 條第1 項規定，應適用修
    正前之規定論處被告該次之犯行）。又被告所犯上開二罪，
    犯意各別，行為互殊，應予分論併罰。
五、自首減輕其刑：被告就上開2 犯罪事實，於犯罪未發覺前旋
    向有偵查犯罪權之機關自承犯罪事實並接受裁判，有苗栗縣
    警察局苗栗分局刑事案件報告書1 紙在卷足憑（偵卷第17、
    18 頁 ），並為公訴人所不爭（本院卷第37頁），爰均依刑
    法第62條前段規定，均各減輕其刑。
六、刑之酌科：爰審酌被告犯罪之動機、目的、所受之刺激、手
    段、品行、智識程度、所生危害及犯罪後已坦承犯行，犯罪
    後態度尚稱良好等一切情狀，分別量處如主文所示之刑，並
    合併定其應執行刑以資懲儆。
七、應適用之法條：
(一)、刑事訴訟法第273 條之1 第1 項、第299 條第1 項前段。
(二)、刑法第2 條第1 項、第320 條第1 項、（修正前）第321 條
    第1 項第2 款、第62條前段、第51條第5 款。
(三)、刑法施行法第1 條之1 第1 項、第2 項前段。
本案經檢察官林文中到庭執行職務。
中    華    民    國  100     年    7     月    15    日
                  刑事第一庭    法  官  林信旭
以上正本證明與原本無異。
如不服本判決應於收受判決後10日內向本院提出上訴書狀，並應
敘述具體理由。其未敘述上訴理由者，應於上訴期間屆滿後20日
內向本院補提理由書( 均須按他造當事人之人數附繕本) 「切勿
逕送上級法院」。告訴人或被害人如對本判決不服者，應具備理
由請求檢察官上訴，其上訴期間之計算係以檢察官收受判決正本
之日期為準。
                                書記官  黃雅琦
中    華    民    國   100    年    7     月    15    日

附錄本判決論罪科刑法條全文：
中華民國刑法第320條（普通竊盜罪、竊佔罪）
意圖為自己或第三人不法之所有，而竊取他人之動產者，為竊盜
罪，處5  年以下有期徒刑、拘役或 5 百元以下罰金。
意圖為自己或第三人不法之利益，而竊佔他人之不動產者，依前
項之規定處斷。
前二項之未遂犯罰之。
中華民國刑法 (舊 100.01.26 以前)第321條
（加重竊盜罪）
犯竊盜罪而有下列情形之一者，處 6 月以上、5 年以下有期徒
刑：
一、於夜間侵入住宅或有人居住之建築物、船艦，或隱匿其內而
    犯之者。
二、毀越門扇、牆垣或其他安全設備而犯之者。
三、攜帶兇器而犯之者。
四、結夥三人以上而犯之者。
五、乘火災、水災或其他災害之際而犯之者。
六、在車站或埠頭犯之者。
前項之未遂犯罰之。